臺灣臺南地方法院民事判決
111年度訴字第740號
原      告  李嘉德  
訴訟代理人  王朝揚律師
被      告  陳冠宏  
訴訟代理人  李香蘭  
被      告  陳謝秋英
            陳玉玲  
            陳鈺萍  
            陳秀婷  
            陳品蓁  
兼上五人共同
訴訟代理人  陳易鍹  
被      告  張佑丞  
兼  上一人
法定代理人  張依婷  
被      告  陳郭玉花
            陳慶雄  
            陳淑惠  
            陳浚豪  
            陳慶課  
            陳淑美  
            陳淑麗  
上列當事人間請求拆除地上物等事件，經本院於民國111年11月1
日言詞辯論終結，判決如下：
    主  文
被告陳冠宏應將坐落於臺南市○○區○○段000地號土地上，如附圖
  即臺南市鹽水地政事務所民國111年9月16日土地複丈成果圖所
  示編號①面積51.91平方公尺之地上物拆除，並將該部分土地返
  還予原告及其他共有人全體。
被告陳謝秋英、陳玉玲、陳易鍹、陳鈺萍、陳秀婷、陳品蓁、
  張佑丞、張依婷應將坐落於臺南市○○區○○段000地號土地上，
  如附圖即臺南市鹽水地政事務所民國111年9月16日土地複丈成
  果圖所示編號②面積100.82平方公尺之地上物拆除，並將該部
  分土地返還予原告及其他共有人全體。
被告陳郭玉花、陳慶雄、陳淑惠、陳淑美、陳淑麗、陳浚豪、
  陳慶課應將坐落臺南市○○區○○段000地號土地上，如附圖即臺
  南市鹽水地政事務所民國111年9月16日土地複丈成果圖所示編
  號③面積66.32平方公尺之地上物拆除，並將該部分土地返還予
  原告及其他共有人全體。
被告陳冠宏應給付原告新臺幣1,869元，及自民國111年6月15日
  起至交還第一項土地之日止，按月給付原告新臺幣31元。
被告陳謝秋英、陳玉玲、陳易鍹、陳鈺萍、陳秀婷、陳品蓁、
  張佑丞、張依婷應給付原告新臺幣3,630元，及自如附表二所
  示之日起至交還第二項土地之日止，按月給付原告新臺幣60元
  。
被告陳郭玉花、陳慶雄、陳淑惠、陳淑美、陳淑麗、陳浚豪、
  陳慶課應給付原告新臺幣2,388元，及自如附表二所示之日起
  至交還第三項土地之日止，按月給付原告新臺幣40元。
原告其餘之訴駁回。
訴訟費用新臺幣25,375元，由被告陳冠宏負擔新臺幣6,011元；
  由被告陳謝秋英、陳玉玲、陳易鍹、陳鈺萍、陳秀婷、陳品蓁
  、張佑丞、張依婷連帶負擔新臺幣11,680元；由被告陳謝秋英
  、陳玉玲、陳易鍹、陳鈺萍、陳秀婷、陳品蓁、張佑丞、張依
  婷連帶負擔新臺幣7,684元。
本判決第一項得假執行。但被告陳冠宏如以新臺幣29萬5,887元
  為原告預供擔保後，得免為假執行。
本判決第二項於原告以新臺幣19萬1,558元為被告陳謝秋英、陳
  玉玲、陳易鍹、陳鈺萍、陳秀婷、陳品蓁、張佑丞、張依婷預
  供擔保後得假執行；但被告陳謝秋英、陳玉玲、陳易鍹、陳鈺
  萍、陳秀婷、陳品蓁、張佑丞、張依婷如以新臺幣57萬4,674
  元為原告預供擔保後，得免為假執行。
本判決第三項得假執行。但被告陳郭玉花、陳慶雄、陳淑惠、
  陳淑美、陳淑麗、陳浚豪、陳慶課如以新臺幣37萬8,024元為
  原告預供擔保後，得免為假執行。
本判決第四項至第六項前段所命給付，得假執行；但被告如以 
  各項前段所示金額為原告預供擔保後，得免為假執行。本判決
  第四項至第六項後段所命每月履行部分，於每月履行期屆至，
  原告得假執行；但被告如按月以各項後段給付金額為原告預供
  擔保後，得免為假執行。
原告其餘假執行之聲請駁回。
    事實及理由
一、程序部分：
　㈠按訴狀送達後，原告不得將原訴變更或追加他訴，但該訴訟
    標的對於數人必須合一確定時，追加其原非當事人之人為當
    事人者，不在此限，民事訴訟法第255條第1項第5款定有明
    文。此所稱「合一確定」，指依法律之規定必須數人一同起
    訴或一同被訴，否則當事人適格即有欠缺，原告即因此不能
    得本案之勝訴判決者而言；又共同繼承之遺產在分割以前，
    為各繼承人公同共有，非經全體繼承人同意，繼承人之一不
    得任意處分。而拆屋為事實上之處分行為，須對於房屋有事
    實上處分權之人，始得為之。未經辦理所有權第一次登記（
    保存登記）之公同共有房屋，其事實上處分權原則上屬於公
    同共有人全體，非經全體公同共有人之同意，不得命其中部
    分或一人拆除之。故訴請拆除未經分割之未辦保存登記房屋
    ，仍應以全體繼承人為被告，其被告當事人方屬適格，不得
    僅以現占有人為被告(最高法院109年度台上字第2269號判決
    意旨參照)。本件原告起訴時主張門牌號碼臺南市○○區○○里0
    鄰○○00號未辦保存登記建物無權占用原告共有之臺南市○○區
    ○○段000地號土地(下稱系爭土地)，依民法第767條第1項前
    段、第821條、第179條之規定，訴請被告拆除占用部分之地
    上物，並將土地返還予原告及全體共有人及請求返還不當得
    利。嗣主張系爭土地如臺南市鹽水地政事務所民國111年9月
    16日土地複丈成果圖（下稱附圖）編號①、②、③上之地上物
    ，早年分別興建，為各自獨立之房屋，有獨立出入口，各自
    管理使用，分屬被告陳冠宏、訴外人陳崑謀、陳振所有；陳
    崑謀已於92年1月30日死亡（本院卷第43頁)、陳振已於108
    年2月27日死亡（本院卷第45頁），依民法第1151條規定，
    就訴外人陳崑謀所有在如附圖編號②土地上之地上物、陳振
    所有在如附圖編號③土地上之地上物，應由渠等之全體繼承
    人繼承而公同共有，依前說明，原告應追加陳崑謀、陳振之
    全體繼承人為共同被告。而陳崑謀之全體繼承人為陳謝秋英
    、陳玉玲、陳易鍹、陳鈺萍、陳秀婷、陳品蓁、張佑丞、張
    依婷等8人(下稱陳謝秋英等8人)，均未拋棄繼承，業據原告
    提出陳崑謀之繼承系統表及全體繼承人戶籍謄本在卷為憑(
    本院卷第63-81頁），並有本院民事紀錄科查詢表、家事事
    件（繼承事件）公告查詢結果附卷可參(本院卷第129、159-
    163頁)；陳振之全體繼承人為陳郭玉花、陳慶雄、陳淑惠、
    陳淑美、陳淑麗、陳浚豪、陳慶課等7人(下稱陳郭玉花等7
    人)，均未拋棄繼承，業據原告提出陳振之繼承系統表及全
    體繼承人戶籍謄本為憑(本院卷第83-92頁)，且有本院民事
    紀錄科查詢表、家事事件(繼承事件)公告查詢結果在卷可稽
    (本院卷第119-127、159-163頁)，是原告追加陳崑謀全體繼
    承人即陳謝秋英等8人、陳振全體繼承人即陳郭玉花等7人為
    共同被告（本院卷第57-109頁)，補正當事人適格之欠缺，
    程序上於法相符，應予准許。
　㈡次按不變更訴訟標的，而補充或更正事實上或法律上之陳述
    者，非為訴之變更或追加，民事訴訟法第256條定有明文。
    本件原告起訴時原聲明第一項請求：被告應將系爭土地上如
    起訴狀附圖所示黃色斜線部分面積120平方公尺（詳細面積
    、位置待地政機關實測後補正）地上物拆除，並將占用土地
    返還予原告及其他全體共有人。嗣於本院審理中，原告依附
    圖更正聲明如後述(見本院卷第225-227頁)。經核原告更正
    聲明並未變更訴訟標的，係更正事實上之陳述，非為訴之變
    更，依前開規定，程序上應予准許。　
　㈢被告張佑丞、張依婷、陳慶雄、陳淑惠、陳淑美、陳浚豪、
    陳慶課，經合法通知，均未於言詞辯論期日到場，核無民事
    訴訟法第386條各款所列情形，爰依原告之聲請，由其一造
    辯論而為判決。　　
二、原告主張：原告為系爭土地之共有人，應有部分4分之1。系
    爭土地上有未辦保存登記之建物，其中，坐落在如附圖編號
    ①所示土地上之地上物為被告陳冠宏所有，坐落在如附圖編
    號②所示土地上之地上物為訴外人陳崑謀所有，坐落在如附
    圖編號③所示土地上之地上物為訴外人陳振所有，惟上開地
    上物並無合法占有之正當權源，已侵害系爭土地共有人之權
    利，訴外人陳崑謀、陳振於起訴前已死亡，坐落在如附圖編
    號②所示土地上之地上物，應為訴外人陳崑謀之全體繼承人
    即被告陳謝秋英等8人公同共有；坐落在如附圖編號③所示土
    地上之地上物，應為訴外人陳振之全體繼承人即被告陳郭玉
    花等7人公同共有。爰依民法第767條第1項前段、第821條之
    規定，請求被告陳冠宏、被告陳謝秋英等8人、被告陳郭玉
    花等7人分別將如附圖編號①、②、③所示土地上之地上物拆除
    ，並將各該占用之土地返還予原告及其他全體共有人。又被
    告無權占有系爭土地，享有相當於租金之利益，致原告受有
    無法利用遭占用土地之損害，爰依民法第179條規定，請求
    起訴前5年及自起訴後至返還各該占用土地為止之不當得利
    ，並參酌土地法第97條第1項、第105條規定，按被告占用面
    積乘以系爭土地申報地價年息7％計算相當於租金，依原告應
    有部分返還不當得利予原告等語。並聲明：⒈被告陳冠宏應
    將坐落系爭土地上如附圖編號①所示面積51.91平方公尺之磚
    造平房及竹木造平房等地上物拆除，並將該部分土地返還予
    原告及及全體共有人。⒉被告陳謝秋英等8人應將坐落系爭土
    地上如附圖編號②所示面積100.82平方公尺之磚造平房及竹
    木造平房等地上物拆除，並將該部分土地返還予原告及及全
    體共有人。⒊被告陳郭玉花等7人應將坐落系爭土地上如附圖
    編號③所示面積66.32平方公尺之磚造竹木瓦蓋平房地上物拆
    除，並將該部分土地返還予原告及全體共有人。⒋被告陳冠
    宏應給付原告新臺幣(下同)4,360元，及自起訴狀繕本送達
    之翌日起至交還系爭土地之日止，按月給付原告73元。⒌被
    告陳謝秋英等8人應給付原告8,469元，及自起訴狀繕本送達
    之翌日起至交還系爭土地之日止，按月給付原告141元。⒍被
    告陳郭玉花等7人應給付原告5,571元，及自起訴狀繕本送達
    之翌日起至交還系爭土地之日止，按月給付原告93元。⒎原
    告願供擔保請准宣告假執行。
三、被告方面：
　㈠被告陳冠宏抗辯：附圖編號①所示土地上之房屋是陳冠宏曾祖
    父所蓋的，現為陳冠宏所有，目前無人使用，但屋內有放置
    物品，且有水電，希望向原告購買土地等語。並聲明：原告
    之訴駁回。
　㈡被告陳謝秋英、陳玉玲、陳鈺萍、陳秀婷、陳品蓁、陳易鍹
    抗辯：系爭土地本是一片空地，原告先祖父輩為形成聚落帶
    動發展，口頭約定無償提供系爭土地給我們祖父陳英泰使用
    ，我們祖父從35年起就世居在此，如附圖編號②所示土地上
    之房屋是我們的祖厝，有水電可以使用，被告陳謝秋英有放
    置物品在屋內，希望可以向原告購買土地，但原告開價太高
    ，實在無力負擔等語。並聲明：原告之訴駁回。
　㈢被告陳郭玉花、陳淑麗抗辯：陳振的先祖輩與原告的先祖輩
    口頭約定，無償提供陳振的長輩在系爭土地上興建房屋，如
    附圖編號③所示土地上之房屋由被告陳郭玉花使用中，不同
    意拆除，如果原告開價低一點，願向原告購買土地等語。並
    聲明：原告之訴駁回。
　㈣被告張佑丞、張依婷、陳慶雄、陳淑惠、陳淑美、陳浚豪、
    陳慶課，均未於言詞辯論期日到庭，亦未提出書狀作何聲明
    或陳述。
四、本院之判斷理由：　
  ㈠原告主張其為系爭土地之共有人，系爭土地如附圖編號①、②
    、③所示部分其上有未辦理保存登記之房屋，其中，附圖編
    號①土地上之地上物為被告陳冠宏所有，附圖編號②土地上之
    地上物為陳崑謀之全體繼承人即被告陳謝秋英等8人公同共
    有，附圖編號③土地上之地上物為被告陳郭玉花等7人公同共
    有等情，為被告陳謝秋英、陳玉玲、陳鈺萍、陳秀婷、陳品
    蓁、陳易鍹、陳郭玉花、陳淑麗所不爭執(本院卷第146、14
    7頁)；而上開地上物即房屋稅籍登記雖為被告陳冠宏、訴外
    人陳崑謀、陳振共有，持分比依序各為33333/100000、3333
    4/100000、33333/100000，且共用同一門牌號碼即臺南市○○
    區○○00號等情，此有臺南市政府財政稅務局新營分局於111
    年5月6日以南市財營字第1112605593號函附卷足參(補字卷
    第57-65頁)，惟查，系爭土地東側、北側均臨柏油道路，西
    側鄰接他人土地，南側鄰水泥路面；系爭土地西南角為水泥
    空地，其上堆放啤酒瓶、鋁鐵罐、厚紙板等雜物；系爭土地
    東北部分，為被告陳冠宏使用，占用系爭土地面積51.91平
    方公尺，其中東側為一層磚造平房，內隔房間數間，一房間
    經營理髮廳，其餘為浴廁間及雜物堆放間，北側則為已殘破
    不堪使用之竹木造平房；系爭土地西北部分，為被告陳謝秋
    英使用，占用系爭土地面積100.82平方公尺，其上有已殘破
    不堪使用之竹木造房屋，屋頂破裂，屋內坍塌，遍地瓦片及
    火龍果生長，西側則有一層磚造平房，平房內放置塑膠水桶
    及雜物；系爭土地東半部，有一部分為被告陳郭玉花使用，
    占用系爭土地面積66.32平方公尺，其上有一層磚造竹木蓋
    瓦房屋，部分屋頂已破裂，覆蓋之塑膠布亦已破損，其內隔
    為大廳一間、房間2間(放置老舊床舖及雜物)及廚房一間(放
    置老舊鍋子及灶台)。系爭土地其餘部分為空地等情，已據
    本院於111年8月15日至現場勘驗及囑託地政機關測量屬實，
    並有系爭土地查詢資料、本院勘驗測量筆錄、現場照片及附
    圖所示之土地複丈成果圖在卷可稽（本院卷第167-207、217
    頁)，據此堪認，附圖編號①、②、③土地上之未辦理保存登記
    地上物，現由被告陳冠宏、陳謝秋英、陳郭玉花分別管理使
    用，有各自獨立之出入口，為各別獨立之建物，各自具有獨
    立之事實上處分權。陳崑謀、陳振於起訴前死亡，其全體繼
    承人即被告陳謝秋英等8人及被告陳郭玉花等7人迄今未分割
    遺產，如附圖編號②土地上之地上物事實上處分權應由被告
    陳謝秋英等8人公同共有、如附圖編號③土地上之地上物事實
    上處分權應由被告陳郭玉花等7人公同共有等情，亦可認定
    。
　㈡按以無權占有為原因，請求返還土地者，占有人對土地所有
    權存在之事實無爭執，而抗辯非無權占有者，應就其取得占
    有係有正當權源之事實負舉證責任(最高法院108年度台上字
    第1890號判決意旨參照)。次按民法第1151條規定，繼承人
    有數人時，在分割遺產前，各繼承人對於遺產全部為公同共
    有。如請求對公同共有之遺產為處分，其訴訟標的，對於繼
    承人全體，必須合一確定，倘未列繼承人全體為當事人，自
    屬當事人不適格（最高法院81年台上字第595號號判決意旨
    參照）。又共同繼承之遺產在分割以前，為各繼承人公同共
    有，非經全體繼承人同意，繼承人之一不得任意處分。而拆
    屋為事實上之處分行為，須對於房屋有事實上處分權之人，
    始得為之。而未經辦理所有權第一次登記(保存登記)之公同
    共有房屋，其事實上處分權原則上屬於公同共有人全體，非
    經全體公同共有人之同意，不得命其中部分或一人拆除之。
    故訴請拆除尚未經分割之未辦保存登記之房屋，仍應以全體
    繼承人為被告，其被告當事人方屬適格，不得僅以現占有人
    為被告(最高法院107年度台上字第421號判決意旨參照)。查
    ，如附圖編號①、②、③所示土地上之地上物分別占用系爭土
    地，已如前述，依上說明，應由被告就渠等有權占用系爭土
    地之事實，負舉證之責。雖被告抗辯早期原告先祖輩為形成
    聚落以開發土地而無償提供系爭土地給被告先祖輩興建房屋
    ，惟為原告所否認(本院卷第148頁)，被告未能提出證據以
    證明前開地上物占用系爭土地之合法權源，是原告主張被告
    陳冠宏、被告陳謝秋英等8人、被告陳郭玉花等7人分別無權
    占用系爭土地如附圖編號①、②、③所示部分，堪可採信。
  ㈢次按所有人對於無權占有或侵奪其所有物者，得請求返還之
    。對於妨害其所有權者，得請求除去之。有妨害其所有權之
    虞者，得請求防止之。各共有人對於第三人，得就其共有物
    之全部，為本於所有權之請求。但回復共有物之請求，僅得
    為共有人全體之利益行之。民法第767條、第821條分別定有
    明文，是各共有人對於無權占有共有物之人，請求返還共有
    物之訴，依民法第821條但書之規定，應求為命該占有人向
    共有人全體返還共有物之判決(最高法院107年度台上字第24
    31號判決意旨參照)。準此，原告本於系爭土地共有人之身
    分，請求被告陳冠宏、陳謝秋英等8人、陳郭玉花等7人分別
    將如附圖編號①、②、③所示土地上之地上物拆除，並將占用
    之土地返還予原告及其他全體共有人，為有理由，應予准許
    。
  ㈣再按無法律上之原因而受利益，致他人受損害者，應返還其
    利益；受領人於受領時，知無法律上之原因或其後知之者，
    應將受領時所得之利益，或知無法律上之原因時所現存之利
    益，附加利息，一併償還。民法第179條前段、第182條第2
    項分別定有明文。又房屋不能脫離土地獨立存在，占有土地
    而受有利益者應為房屋所有人非房屋使用人。而無法律上原
    因占有他人之土地，可能獲得相當於租金之利益，並致土地
    所有權人受有同額之損害，此為社會通常之觀念，土地所有
    權人得依不當得利之法則，請求占有人返還相當於租金之利
    益。此種不當得利返還請求權，為債權，且為可分之金錢債
    權，各共有人得按其應有部分請求返還所受利益（最高法院
    85年度台上字第2391號判決意旨參照）。依不當得利之法則
    請求返還不當得利，以無法律上之原因而受利益，致他方受
    有損害為其要件，故其得請求返還之範圍，應以對方所受之
    利益為度，非以請求人所受損害若干為準。其數額則由法院
    參考土地申報地價、土地位置、工商業繁榮之程度、占有人
    使用土地之經濟價值及所受利益等項以為酌定（最高法院10
    7年度台上字第1831號判決意旨參照）。又租金請求權，因5
    年間不行使而消滅，民法第126條亦定有明文。請求給付相
    當於租金之不當得利，其請求之標的，雖非租金，而係不當
    得利，惟其性質與租金相近，仍應受前開請求權短期時效之
    限制。查，被告陳冠宏無權占用系爭土地如附圖編號①所示
    面積51.91平方公尺、被告陳謝秋英等8人無權占用系爭土地
    如附圖編號②所示面積100.82平方公尺、被告陳郭玉花等7人
    無權占用系爭土地如附圖編號③所示面積66.32平方公尺，業
    經本院認定如前，是被告無法律上之原因而獲有使用系爭土
    地之利益，致原告受有損害，而該利益依其性質不能返還，
    原告依上開規定，請求被告陳冠宏、被告陳謝秋英等8人、
    被告陳郭玉花等7人，按原告應有部分4分之1，給付自起訴
    日即111年5月2日起回溯5年內，以及自起訴狀繕本送達翌日
    起至返還占用土地之日止，占用系爭土地相當於租金之不當
    得利並附加利息，即屬有據。次查：
　⒈按城市地方房屋之租金，以不超過土地及其建築物申報總價
    額年息百分之10為限；前開規定於租用基地建築房屋亦準用
    之，土地法第97條第1項、第105條分別定有明文。而依土地
    法施行法第25條規定，上述土地價額係指法定地價而言。又
    所謂法定地價，依土地法第148條規定，係指土地所有權人
    依土地法所申報之地價；在平均地權條例施行區域，係指土
    地所有權人於地政機關舉辦規定地價或重新規定地價時，於
    公告申報地價期間內自行申報之地價，如未申報則以土地之
    公告地價百分之80為申報地價，此觀平均地權條例第16條規
    定甚明。再按基地租金之數額，除以基地申報地價為基礎外
    ，尚須斟酌基地之位置，工商業繁榮之程度，承租人利用基
    地之經濟價值及所受利益等項，並與鄰地租金相比較，以為
    決定，並非必須照申報價額年息10％計算之。
　⒉系爭土地位處臺南市鹽水區土庫里內，為鄉村區之乙種建築
    用地，非城市地方，固無土地法第97條、第105條之適用，
    惟依前揭說明，其租金仍不應超過土地申報地價年息10％為
    宜。爰審酌系爭土地附近多為住家，商業活動雖非興盛，但
    對外連接土庫路，附近對外交通尚稱便利，如附圖編號①、②
    、③所示土地上之地上物，經本院於111年8月15日至現場勘
    驗時，其中竹木造平房及竹木磚造平房已殘破不堪使用，此
    有本院勘驗現場照片附卷可參（本院卷第171-205頁)，縱有
    水電可以使用，衡情應已無法供人正常居住使用，考量大多
    數被告未居住在系爭土地，使用系爭土地所得利益尚屬有限
    ，被告占有系爭土地每年所得相當於租金之利益，應以系爭
    土地申報地價年息3％計算為適當，原告主張應按申報地價年
    息7％計算，核屬過高。
　⒊系爭土地自105年1月起申報地價每平方公尺960元，有本院依
    職權調取之申報地價查詢資料在卷可參（本院卷第25頁)，
    系爭土地如附圖編號①、②、③所示土地上之地上物面積依序
    為51.91平方公尺、100.82平方公尺、66.32平方公尺，依此
    計算之結果，原告按其所有系爭土地應有部分4分之1，得請
    求被告給付自起訴日回溯5年期間之不當得利數額(計算方式
    如附表一)，及自起訴狀繕本送達翌日起至返還各該占用土
    地為止，按月給付相當於租金之不當得利數額(計算方式如
    附表一)。原告請求逾此範圍之數額，即無從准許。
　⒋原告依不當得利之規定，雖請求被告陳謝秋英等8人、被告陳
    郭玉花等7人連帶給付上開相當於租金之不當得利數額，惟
    按不當得利發生之債，並無共同不當得利之觀念，亦無共同
    不當得利人應連帶負返還責任之規定，同時有多數利得人時
    ，應各按其利得數額負責，並非須負連帶返還責任（最高法
    院100年度台上字第2105號判決意旨參照），且無權占用土
    地之建物為繼承人所繼承而成為公同共有之物，此際，無權
    占用土地者為該繼承人數人，其等所負不當得利債務，係因
    其自己本身侵害土地所有人之歸屬利益而生，並非屬於被繼
    承人之債務（最高法院106年台上字第1380號判決意旨參照
    ），是原告主張被告陳謝秋英等8人、被告陳郭玉花等7人就
    上開相當於租金之不當得利債務應負連帶給付責任，並非有
    據。
五、綜上所述，原告依民法第767條、第821條規定，請求被告陳
    冠宏、被告陳謝秋英等8人、被告陳郭玉花等7人應分別將占
    用如附圖編號①、②、③所示土地面積依序為51.91平方公尺、
    100.82平方公尺、66.32平方公尺其上地上物拆除，並將占
    用之土地返還予原告及其他共有人全體；及依民法第179條
    規定，請求被告陳冠宏給付1,869元及自111年6月15日起至
    交還占用土地之日止按月給付31元，請求被告陳謝秋英等8
    人給付3,630元及自如附表二所示之日起至交還占用土地之
    日止按月給付60元，請求被告陳郭玉花等7人給付2,388元及
    自如附表二所示之日起至交還占用土地之日止按月給付40元
    ，為有理由，應予准許。逾此範圍之請求，為無理由，應予
    駁回。
六、末按法院為終局判決時，應依職權為訴訟費用之裁判；各當
    事人一部勝訴、一部敗訴者，其訴訟費用，由法院酌量情形
    ，命兩造以比例分擔或命一造負擔，或命兩造各自負擔其支
    出之訴訟費用，為民事訴訟法第87條第1項及第79條所明定
    。經核本件訴訟費用額確定為25,375元（即第一審裁判費13
    ,375元、地政測量費12,000元），原告請求為有理由，爰依
    上開規定，按被告陳冠宏、被告陳謝秋英等8人、被告陳郭
    玉花等7人分別占用系爭土地之比例，諭知訴訟費用之負擔
    如主文第8項所示。
七、本判決命被告所為給付之金額，於未逾50萬元部分，依民事
    訴訟法第389條第1項第5款規定，應依職權宣告假執行，並
    依民事訴訟法第392條第2項規定，依職權宣告被告預供擔保
    後，得免為假執行；於超過50萬元部分，原告陳明願供擔保
    聲請假執行宣告，核無不合，爰酌定相當擔保金額准許之，
    並依職權為被告預供擔保得免為假執行之宣告。至原告敗訴
    部分，其假執行之聲請亦失所依附，併予駁回。
八、本件事證已臻明確，兩造其餘攻擊防禦方法及證據資料，經
    本院斟酌後，認均不足以影響本判決之結果，自無逐一詳予
    論駁之必要，併此敘明。
九、據上論結，本件原告之訴為一部有理由，一部無理由，判決
    如主文。
中　　華　　民　　國　　111 　年　　11　　月　　18　　日
                  臺灣臺南地方法院民事第三庭 
                                  法  官  張桂美
以上正本係照原本作成。
如不服本判決，應於送達後20日內，向本院提出上訴狀並表明上
訴理由（須附繕本）。如委任律師提起上訴者，應一併繳納上訴
審裁判費。 
中　　華　　民　　國　　111 　年　　11　　月　　23　　日
                                  書記官  林彥丞　　　　
附表一：原告請求給付相當於租金之不當得利    被告 無權占用土地面積 (平方公尺) 起訴前5年期間之相當於租金之不當得利(元以下4捨5入) 自起訴狀繕本送達翌日起至返還占用土地為止，相當於租金之不當得利(元以下4捨5入) 陳冠宏 51.91㎡ 1,869元(計算式：占用面積51.91㎡申報地價960元/㎡年息3％×原告權利範圍1/4×5年≒1,869元) 31元(計算式：51.91㎡×960元/㎡× 3％12個月1/4≒31元) 陳謝秋英 陳玉玲 陳易鍹 陳鈺萍 陳秀婷 陳品蓁 張佑丞 張依婷 100.82㎡ 3,630元(計算式：占用面積100.82㎡申報地價960元/㎡年息3％×原告權利範圍1/4×5年≒3,630元) 60元(計算式：100.82㎡×960元/㎡× 3％12個月1/4≒60元) 陳郭玉花 陳慶雄 陳淑惠 陳淑美 陳淑麗 陳浚豪 陳慶課 66.32㎡ 2,388元(計算式：占用面積66.32㎡申報地價960元/㎡年息3％×原告權利範圍1/4×5年≒2,388元) 40元(計算式：66.32㎡×960元/㎡× 3％12個月1/4≒40元) 

附表二：起訴狀繕本送達翌日   編號 姓名 起訴狀繕本送達翌日 1 陳冠宏 111年6月15日 2 陳謝秋英 111年6月14日 3 陳玉玲 111年6月26日（於111年6月15日寄存送達戶籍地之警察機關，依民事訴訟法第138條第2項規定，於111年6月25日發生送達效力) 4 陳易鍹 111年6月26日（於111年6月15日寄存送達戶籍地之警察機關，依民事訴訟法第138條第2項規定，於111年6月25日發生送達效力) 5 陳鈺萍 111年6月14日 6 陳秀婷 111年6月14日 7 陳品蓁 111年6月14日 8 張佑丞 111年6月14日 9 張依婷 111年6月14日 10 陳郭玉花 111年6月14日 11 陳慶雄 111年6月14日 12 陳淑惠 111年6月14日 13 陳淑美 111年6月26日（於111年6月15日寄存送達戶籍地之警察機關，依民事訴訟法第138條第2項規定，於111年6月25日發生送達效力) 14 陳淑麗 111年6月26日（於111年6月15日寄存送達戶籍地之警察機關，依民事訴訟法第138條第2項規定，於111年6月25日發生送達效力) 15 陳浚豪 111年6月14日 16 陳慶課 111年6月14日